---
title: "Dataviz mit Plotly PL Data"
output: html_notebook
---

### Einf체hrung Pr채sentation: Haben Fussball Teams einen Heimvorteil? Was denkt ihr?
...

## Fragestellung: "Die Manschafft, die zur Halbzeit vorne liegt, gewinnt mit einer 75% Chance auch das Spiel. Falls zur Halbzeit unentschieden ist, gewinnt eher das Heimteam."


Daf체r nehmen wir den Datacamp Datensatz [Soccer Data](https://app.datacamp.com/workspace/datasets/dataset-python-soccer)

Als Einf체hrung werden wir auf Datacamp folgende Kurse durchgehen:

- [Interactive Data Visualization with plotly](https://app.datacamp.com/learn/courses/interactive-data-visualization-with-plotly-in-r)

- [Intermediate Interactive Data Visualization with plotly](https://app.datacamp.com/learn/courses/interactive-data-visualization-with-plotly-in-r)

```{r}
# Bibliotheken importieren
library("plotly")
library("plyr")
library("dplyr")
```

```{r}
# List files in Data folder
files <- list.files(path="./Data/", pattern=NULL, all.files=FALSE, full.names=TRUE)

# Create DataFrame with all csv from 2015-2019
df <- ldply(.data = files, .fun = read.csv)

# View entire DataFrame in R Studio
View(df)
```
