---
title: "Dataviz mit Plotly"
output: html_notebook
---

### Einführung Präsentation: Haben Fussball Teams einen Heimvorteil? Was denkt ihr?
...

## Welchen Einfluss hat der Heimvorteil für ein Fussball Team?
- Punkten
- Resultat
- Tore
- Gegentore
- Schüsse etc


Dafür nehmen wir den Datacamp Datensatz [Soccer Data](https://app.datacamp.com/workspace/datasets/dataset-python-soccer)

Als Einführung werden wir auf Datacamp folgende Kurse durchgehen:

- [Interactive Data Visualization with plotly](https://app.datacamp.com/learn/courses/interactive-data-visualization-with-plotly-in-r)

- [Intermediate Interactive Data Visualization with plotly](https://app.datacamp.com/learn/courses/interactive-data-visualization-with-plotly-in-r)

```{r}
# Bibliotheken importieren
library("plotly")
library("plyr")
library("dplyr")
```

```{r}
# List files in Data folder
files <- list.files(path="./Data/", pattern=NULL, all.files=FALSE, full.names=TRUE)

# Create DataFrame with all csv
df <- ldply(.data = files, .fun = read.csv)

# View entire DataFrame in R Studio
#View(df)

```
```{r}
group_by_referee <- aggregate(
                    x = df$Referee,
                    by = list(df$Referee),
                    FUN = function(x) length(unique(x)))

group_by_referee
```

